臺灣板橋地方法院刑事判決　　　　　　　 100年度訴字第13號
公　訴　人　臺灣板橋地方法院檢察署檢察官
被　　　告　唐本光
上列被告因違反毒品危害防制條例案件，經檢察官提起公訴（99
年度毒偵字第8107號），被告於本院準備程序中就被訴事實為有
罪之陳述，經告知被告簡式審判程序之旨，並聽取當事人之意見
後，本院裁定進行簡式審判程序，判決如下：
    主  文
唐本光施用第一級毒品，累犯，處有期徒刑拾月，扣案之海洛因
肆包（含包裝袋，驗餘共淨重肆點壹肆公克）沒收銷燬之；又施
用第二級毒品，累犯，處有期徒刑伍月，扣案之甲基安非他命肆
包（含包裝袋，驗餘共淨重壹點陸肆玖肆公克）沒收銷燬之，玻
璃球壹個沒收之。應執行有期徒刑壹年，扣案之海洛因肆包（含
包裝袋，驗餘共淨重肆點壹肆公克）、甲基安非他命肆包（含包
裝袋，驗餘共淨重壹點陸肆玖肆公克）沒收銷燬之，玻璃球壹個
沒收之。
    事  實
一、唐本光前於民國84年間，因違反麻醉藥品管理條例案件，經
    本院以85年度訴字第2720號判決判處有期徒刑5 月確定；又
    因違反藥事法案件，經本院以85年度訴字第2720號判決判處
    有期徒刑4 月確定；又因殺人案件，經最高法院以87年度台
    上字第505 號自為判決，判處有期徒刑10年6 月確定；再因
    妨害自由案件，經臺灣高等法院以85年度上重訴字第77號判
    決判處有期徒刑1 年；上開各罪，經臺灣高等法院以97年度
    聲字第3494號定執行刑為有期徒刑11年，於87年4 月24日入
    監執行，嗣於93年11月1 日假釋出監，假釋期間付保護管束
    ，於97年9 月25日假釋期滿未經撤銷視為執行完畢（於本案
    構成累犯）。再於98年間，因施用毒品案件，經臺灣桃園地
    方法院以98年度毒聲字第380 號裁定送觀察、勒戒後，認有
    繼續施用毒品之傾向，復經同法院裁定令入戒治處所施以強
    制戒治1 年，嗣經評定合格，無繼續強制戒治之必要，於民
    國99年5 月26日釋放出所，經臺灣桃園地方法院檢察署檢察
    官於99年6 月30日（起訴書誤載為96年6 月30日）以99年度
    戒毒偵字第108 號不起訴處分確定。詎仍不知悔改，於觀察
    、勒戒執行完畢後5 年內，基於施用第二級毒品甲基安非他
    命之犯意，於99年10月11日20時許，在其位在臺北縣中和市
    （現改為新北市中和區○○○路○ 段142 巷48號住處停車場
    內，將甲基安非他命放入玻璃球燒烤之方式，施用甲基安非
    他命1 次。復基於施用第一級毒品海洛因之犯意，於99年10
    月12日18時許，在上開地點，以捲煙方式施用海洛因1 次。
    嗣為警於99年10月13日20時許，在新北市○○區○○路2 段
    142 巷31弄28號內為警查獲，並在唐本光身上當場扣得上揭
    施用海洛因及甲基安非他命後所剩餘之海洛因4 小包（含包
    裝袋，驗餘共淨重4.14公克）、甲基安非他命4 包（含包裝
    袋，驗餘共淨重1.6494公克）及其所有供己施用上開甲基安
    非他命所用之玻璃球1 個，且經其同意採其尿液送驗後，其
    檢驗報告確呈海洛因代謝物嗎啡及甲基安非他命陽性反應，
    始悉上情。
二、案經臺北縣政府（現改制為新北市政府）警察局中和第一分
    局移送臺灣板橋地方法院檢察署檢察官偵查起訴。
    理  由
一、按除被告所犯為死刑、無期徒刑、最輕本刑為3 年以上有期
    徒刑之罪或高等法院管轄第一審案件者外，於第一次審判期
    日前之準備程序進行中，被告先就被訴事實為有罪之陳述時
    ，審判長得告知被告簡式審判程序之旨，並聽取當事人、代
    理人、辯護人及輔佐人之意見後，裁定進行簡式審判程序，
    刑事訴訟法第273 條之1 第1 項定有明文。經核本件被告唐
    本光所犯係死刑、無期徒刑、最輕本刑為3 年以上有期徒刑
    以外之罪，其於準備程序中就被訴事實為有罪之陳述，經法
    官告知簡式審判程序之旨，並聽取公訴人、被告之意見後，
    本院爰依首揭規定，合議裁定由受命法官獨任進行簡式審判
    程序，合先敘明。
二、上揭犯罪事實，業據被告唐本光於本院審理時坦承不諱，且
    其於99年10月14日00時13分所採驗之尿液，經送往臺灣檢驗
    科技股份有限公司先以EIA 酵素免疫分析法初步檢驗，再以
    GC /MS氣相層析質譜儀法確認檢驗，結果均確呈第一級毒品
    海洛因代謝後嗎啡及第二級毒品甲基安非他命之陽性反應，
    此有該公司99年11月3 日報告編號UL/2010/A0541 號濫用藥
    物檢驗報告、新北市政府警察局中和第一分局毒品案犯罪嫌
    犯人姓名及代碼對照表、新北市政府警察局中和第一分局搜
    索扣押筆錄、扣押物品目錄表、交通部民用航空局航空醫務
    中心航藥鑑字第0996680 號毒品鑑定書、法務部調查局濫用
    藥物實驗室鑑定書1 紙在卷足參，復有海洛因4 包（含包裝
    袋，驗前共淨重4.19公克，驗餘共淨重4.14公克）、甲基安
    非他命4 包（含包裝袋，驗前共淨重1.65公克，驗餘共淨重
    1.6494公克）、玻璃球1 個扣案可資佐證，足認被告上揭自
    白核與事實相符，應堪採信。綜上，本件事證明確，被告犯
    行應堪認定，應依法論科。
三、核被告所為，係犯毒品危害防制條例第10條第1 項施用第一
    級毒品罪及同條第2 項施用第二級毒品罪。其於施用前後持
    有第一級毒品海洛因及持有第二級毒品甲基安非他命之低度
    行為，應分別為施用之高度行為所吸收，均不另論罪。又被
    告先後施用第二級毒品及第一級毒品之犯行，犯意各別、行
    為互殊，應予分論併罰。又被告有如事實欄所示之論罪科刑
    及執行完畢情形，有臺灣高等法院被告前案紀錄表1 份附卷
    可稽，其於徒刑執行完畢後，5 年以內再故意犯本件有期徒
    刑以上之二罪，均為累犯，均應依刑法第47條第1 項之規定
    加重其刑。爰審酌被告曾因施用毒品犯行受觀察勒戒執行，
    仍漠視法令禁制而犯本罪，顯未知所戒慎，惟兼衡其施用毒
    品所生危害，實以自戕身心健康為主，對於他人生命、身體
    、財產等法益，尚無明顯而重大之實害，暨其犯罪後坦認犯
    行之態度等一切情狀，就其前開所犯之罪，分別量處如主文
    所示之刑，暨定其應執行之刑，以示懲儆。公訴檢察官分別
    求處有期徒刑7 月及3 月，核屬過輕，本院認以主文所示之
    刑為適當，併此敘明。
四、扣案之海洛因4 包（含包裝袋，驗前共淨重4.19公克，驗餘
    共淨重4.14公克）、甲基安非他命4 包（含包裝袋，驗前共
    淨重1.65公克，驗餘共淨重1.6494公克）分別為第一級、第
    二級毒品，不問屬於犯人與否，均應依毒品危害防制條例第
    18條第1 項前段沒收銷燬之。扣案之玻璃球1 個，係被告所
    有、供本件施用甲基安非他命犯行所用之物，業據其供承在
    卷（本院卷第55頁反面），爰依刑法第38條第1 項第2 款之
    規定宣告沒收。至扣案之含第三級毒品硝西泮圓形錠劑5 顆
    ，因與本件被告施用第一級、第二級毒品犯行無涉，爰不於
    本案宣告沒收銷燬；又扣案之磅秤1 個、吸食器1 組，被告
    否認為其所有，復無其他證據證明為被告所有，且無證據證
    明係供被告犯本件犯行所用之物，爰不予宣告沒收，附此敘
    明。
據上論斷，應依刑事訴訟法第273 條之1 第1 項、第299 條第1
項前段，毒品危害防制條例第10條第1 項、第2 項、第18條第1
項前段，刑法第11條、第47條第1 項、第51條第5 款、第38條第
1 項第2 款，判決如主文。
中    華    民    國    100    年    4    月    14    日
                  刑事第十六庭      法  官    魏俊明
上列正本證明與原本無異。
如不服本判決，應於判決送達後10日內敘明上訴理由，向本院提
出上訴狀 (應附繕本) ，上訴於臺灣高等法院。其未敘述上訴理
由者，應於上訴期間屆滿後20日內向本院補提理由書「切勿逕送
上級法院」。
                                    書記官    陳香君
中    華    民    國   100    年    4     月    14    日
附錄本案論罪科刑法條全文：
毒品危害防制條例第10條
施用第一級毒品者，處6 月以上5 年以下有期徒刑。
施用第二級毒品者，處3 年以下有期徒刑。